臺灣彰化地方法院刑事判決
111年度易字第1097號
公  訴  人  臺灣彰化地方檢察署檢察官
被      告  蕭展弘


上列被告因違反電子遊戲場業管理條例等案件，經檢察官提起公
訴（111年度偵字第15469號），本院判決如下：
    主  文
蕭展弘違反未依電子遊戲場業管理條例規定領有電子遊戲場業營
業級別證者，不得經營電子遊戲場業之規定，處拘役拾日，如易
科罰金，以新臺幣壹仟元折算壹日。
扣案之電子遊戲機壹臺、商品玖樣、戳戳樂盒子壹個、金屬盒子
貳個及現金新臺幣柒佰陸拾元均沒收。
    事  實
一、蕭展弘明知其並未依電子遊戲場業管理條例規定領有電子遊
    戲場業營業級別證，不得經營電子遊戲場業，竟仍自民國11
    1年8月30日起至同年9月1日止，承租址設彰化縣○村鄉○○路0
    0○00號之選物販賣機店乙處，將其改造取物爪為磁吸式、機
    具內加裝彈力繩、塑膠條及壓克力板之屬電子遊戲機之選物
    販賣機擺放於該處，供不特定人把玩，而經營電子遊戲場業
    。嗣於同年9月1日晚上8時45分許，為警在上址查獲上開機
    臺，當場查扣上開改裝之選物販賣機1臺、商品9樣(以上責
    付蕭展弘保管）、戳戳樂盒子1個、金屬盒子2個及現金新臺
    幣（下同）760元等物，而悉上情。　　
二、案經彰化縣警察局員林分局報請臺灣彰化地方檢察署檢察官
    偵查起訴。
    理  由
一、以下本案所引用被告以外之人於審判外之言詞或書面陳述，
    而不符合刑事訴訟法第159 條之1 至第159 條之4 之規定者
    ，均經本院於審理時當庭直接提示而為合法之調查，檢察官
    、被告均不爭執其證據能力，本院審酌前開證據作成或取得
    之情況，並無非法或不當取證之情事，亦無顯不可信之狀況
    ，故認為適當而均得作為證據。是前開證據，依刑事訴訟法
    第159 條之5 之規定，皆具有證據能力，先予敘明。
二、訊據被告蕭展弘固坦承有於上開時地擺設經其改造後之上開
    機檯等事實，惟矢口否認有何違反電子遊戲場業管理條例犯
    行，辯稱：上開機檯為選物販賣機，並非電子遊戲場業管理
    條例之電子遊戲機云云。經查：
　㈠被告並未依電子遊戲場業管理條例規定領有電子遊戲場業營
    業級別證，且有於上開時地擺設上開機檯供人把玩等情，業
    據被告於警詢、偵查及本院審理中供承在卷（見警卷第1至4
    頁，偵卷第16至17頁，本院卷第41至42頁），並有彰化縣警
    察局員林分局扣押筆錄、扣押物品目錄表、責付保管單及責
    付保管物品目錄表、現埸及扣押物照片等（見警卷第7至12
    、14至17頁背面）附卷可憑，是此部分之事實，堪以認定。
　㈡依經濟部107年6月13日經商字第10702412670號函釋有關非屬
    電子遊戲機之選物販賣機評鑑分類參考標準：…3、提供商品
    之內容必須明確，且其內容及價值不得有不確定性，…，6、
    機檯內部，無改裝或加裝障礙物、隔版、彈跳裝置等影響取
    物可能之設施，有彰化縣政府111年8月26日府綠商字第1110
    320952號函（見警卷第13頁及其背面）在卷可參。觀以現場
    及扣案物品照片（見警卷第14至17頁背面），本案機檯所提
    供之商品，係以金屬盒包裝，盒外並無任何有關商品之標識
    字樣，商品內容無法事先知悉，與上開經濟部函釋所指「提
    供商品之內容必須明確，且其內容及價值不得有不確定性」
    之標準不符；再者，本案機檯外觀上方遭遮蔽，未能清楚得
    知機具名稱，且被告在機檯內設置彈跳繩、塑膠條、壓克力
    板等物品，並將取物爪改造為磁吸式，除有上開照片在卷可
    參，並據被告於警詢、偵查及本院審理中供承在卷（見警卷
    第3至4頁，偵卷第16頁背面，本院卷第41至42頁），此部分
    再與上開經濟部函釋所指之「機檯內部，無改裝或加裝障礙
    物、隔版、彈跳裝置等影響取物可能之設施」之標準不符，
    足認被告所擺放之機檯已與「非屬電子遊戲機之選物販賣機
    」之分類標準不符。而本案機檯既與單純選物販賣機之定義
    與性質不符，且機具之結構設計及不確定操作結果之遊戲方
    式，與經濟部歷次評鑑會議通過之非屬電子遊戲機有別，為
    未經評鑑之電子遊戲機等情，復經上開彰化縣政府函文第4
    點說明明確，有上開函文（見警卷第13頁背面）在卷可參。
    從而，可證被告所擺放之機檯確屬電子遊戲機甚明。
　㈢是以，被告既未持有電子遊戲場業營業級別證，即擺放未經
    評鑑之電子遊戲機機檯供人把玩，所為違反電子遊戲場業管
    理條例之犯行，至為明確。
三、綜上所述，被告前開所辯，顯屬無據，不足為採。從而，本
    案事證明確，被告前開犯行，堪以認定，應予依法論科。　
四、論罪科刑：
  ㈠是核被告所為，係違反電子遊戲場業管理條例第15條規定，
    而犯同條例第22條之非法經營電子遊戲場業罪。
  ㈡被告自111年8月30日起至同年9月1日為警查獲時止，擺設改
    造過之機檯營業，因經營行為本質上即具有反覆為相同行為
    之性質，故其於上開期間持續擺放扣案機檯營業，為反覆執
    行營業行為之接續動作，應為實質上一罪，應僅論以一罪。
  ㈢爰以行為人之責任為基礎，審酌被告未依電子遊戲場業管理
    條例規定，領有電子遊戲場業營業級別證，即擺設電子遊戲
    機臺供人把玩，妨害主管機關對於電子遊戲場業之管理，誠
    屬不該；惟念及被告尚非專職經營電子遊戲場業之人，經營
    期間不長，獲利僅有760元，規模非鉅；兼衡被告犯後否認
    犯行之犯後態度、智識程度為大學肄業、生活狀況、犯罪手
    段等一切情狀，量處如主文所示之刑，並諭知易科罰金之折
    算標準，以資儆懲。
五、沒收部分：
　㈠扣案之屬電子遊戲機之改裝選物販賣機1臺、商品9樣(以上責
    付被告保管）、戳戳樂盒子1個及金屬盒子2個，皆為被告所
    有，供其為本案犯行所用之物，爰依刑法第38條第2項前段
    規定宣告沒收。
　㈡扣案之現金760元，為被告所有，且為其本案犯行之犯罪所得
    ，爰依刑法第38條之1第1項前段規定宣告沒收。
六、不另為無罪之諭知：
  ㈠公訴意旨另以：被告基於賭博之犯意，在上開公眾得出入之
    選物販賣機店，以上開遭改裝之選物販賣機與不特定人賭博
    財物，賭博方式係由玩家將20元投入機臺後，即可操作機臺
    內之鋼爪吸取代夾物鐵盒，若彈跳入洞即算出貨，該代夾物
    鐵盒歸賭客所有，且每出貨1次即可使用機臺上方之戳戳樂1
    次，以獲取每個戳戳樂內兌獎單，兌換不確定內容與價值之
    實體物品。如未夾中代夾物，玩家投入之20元硬幣則歸被告
    所有，以此方式與不特定玩家賭博財物。因認被告另涉犯刑
    法第266條第1項前段之普通賭博罪嫌。
　㈡訊據被告固對於上開客觀事實供承在卷，惟堅決否認有何賭
    博犯行，辯稱：戳戳樂是贈品等語。　
　㈢按刑法之賭博行為係指以不確定之偶然事實決定財物輸贏結
    果，亦即須具有射倖性。經查，依上開機檯把玩流程，消費
    者於夾中機檯內之商品後，尚可戳破機檯上方戳戳樂盒子之
    任一洞，消費者可憑所戳中洞內之兌換券兌換相對應之獎品
    ，其遊戲本質仍係把玩機檯夾取商品。至於戳破機檯上方戳
    戳樂盒子，憑所戳中洞內之兌換券兌換相對應之獎品，僅係
    消費者夾中商品後額外增加之贈品，且以戳戳樂之遊戲方式
    決定贈品之種類，並非把玩者需另外押注或投入賭金後，再
    依偶然事實決定輸（賭金、押注金）贏（彩金、獎品）結果
    。此經營模式旨在使消費者消費後，可在原來消費之外，以
    抽獎方式額外取得獎品，以資吸引、招攬消費者，消費者並
    無需另外支付費用，而係店家單方提供獎品，顯不具有賭博
    犯行之射倖性。
　㈣綜上所述，公訴人所舉之證據資料，均無足使本院就此部分
    形成被告有罪之確信，本應為無罪之諭知，然檢察官認此部
    分與前開經本院論罪科刑部分有想像競合犯之裁判上一罪關
    係，爰不另為無罪之諭知，附此敘明。
七、據上論斷，應依刑事訴訟法第299條第1項前段，判決如主文
    。
本案經檢察官吳皓偉提起公訴，檢察官楊閔傑到庭執行職務。
中　　華　　民　　國　　111 　年　　12　　月　　14　　日
                  刑事第四庭    法  官  林怡君
以上正本證明與原本無異。
如不服本判決應於收受判決後20日內向本院提出上訴書狀，並應
敘述具體理由。其未敘述上訴理由者，應於上訴期間屆滿後20日
內向本院補提理由書(均須按他造當事人之人數附繕本)「切勿逕
送上級法院」。
中　　華　　民　　國　　111 　年　　12　　月　　14　　日
                                書記官  馬竹君
附錄本案論罪科刑法條：
電子遊戲場業管理條例第22條
違反第15條規定者，處行為人1年以下有期徒刑、拘役或科或併
科新臺幣50萬元以上250萬元以下罰金。

電子遊戲場業管理條例第15條
未依本條例規定領有電子遊戲場業營業級別證者，不得經營電子
遊戲場業。